高雄高等行政法院裁定　　　　　　　　　　　　　　　九十三年度簡字第三三○號
　　原　　　告　甲○○
　　訴訟代理人　王世坤會計師
　　被　　　告　財政部臺灣省南區國稅局
　　代　表　人　乙○○　局長
右當事人間因贈與稅事件，原告不服財政部中華民國九十三年八月十一日台財訴字第
０九三００三五二０八０號訴願決定，提起行政訴訟。本院裁定如左：
    主  文
原告之訴駁回。
訴訟費用由原告負擔。
    理  由
一、按「訴願之提起，應自行政處分達到或公告期滿之次日起三十日內為之。」「訴
    願事件有左列各款情形之一者，應為不受理之決定：．．．二、提起訴願逾法定
    期間或未於第五十七條但書所定期間內補送訴願書者。」訴願法第十四條第一項
    及第七十七條第二款分別定有明文。又提起撤銷訴訟以已經合法訴願為前提，否
    則為起訴不備其他要件，行政法院應以裁定駁回之，亦為行政訴訟法第四條第一
    項及第一百零七條第一項第十款所規定。
二、經查，本件原告因不服被告民國（下同）九十二年四月九日九十二年度財贈與字
    第八四０九一一七００四０號處分書，所為：原告於八十六年間分別贈與邱瑞霖
    等三人，贈與財產總額共計新台幣（下同）四百萬元，已超過贈與稅免稅額，未
    依限辦理贈與稅申報，經被告查獲，核定除應納贈與稅額二十一萬三千元外，並
    按核定應納稅額處一倍罰鍰即二十一萬三千元之處分，申請復查，經被告以九十
    三年四月二十七日南區國稅法一字第○九三○一○五七三九號復查決定，追減贈
    與總額一百二十三萬五千七百十八元及罰鍰十一萬七千三百元，原告仍不服提起
    訴願，亦遭決定不受理，乃提起本件行政訴訟，聲明求為判決訴願決定、復查決
    定及原處分均撤銷。惟查本件原告係於九十三年五月五日收受被告上開復查決定
    書，有掛號郵件收件回執影本附原處分卷可稽，故其提起訴願之期間，應自九十
    三年五月六日起算；又因原告係居住於高雄縣，而訴願機關財政部則設於台北市
    ，依訴願法第十六條第一項前段規定，訴願人不在受理訴願機關所在地住居者，
    計算法定期間，應扣除其在途期間，則本件原告提起訴願之期間應加計在途期間
    六日，則三十日之末日計至九十三年六月十日（星期四）即已屆滿，原告遲至九
    十三年六月二十一日始向被告提起訴願，此有被告加蓋於訴願書上收文戳記所載
    日期可考，已逾法定不變期間。原告雖以：本件逾期提起訴願，惟依行政程序法
    第一百二十八條及訴願法第八十條上級機關得依職權撤銷或變更之，本件財政部
    逕以逾期而駁回，顯有未當云云，資為爭議；然查本件原告係因不服原處分（復
    查決定）而依訴願法規定提起訴願以資救濟，此觀其所提出之訴願書即明，即與
    行政程序法第一百二十八條關於行政程序再開之規定無干；又訴願法第八十條係
    授與行政機關得自行撤銷顯屬違法或不當行政處分之權限，受處分人並無依該規
    定而為請求之權利。原告據以主張，尚難採取。其提起訴願，依前揭法律之規定
    ，即不合法。是訴願決定以原告提起訴願逾法定期間，為不受理決定，依法並無
    不合。原告復提起本件撤銷訴訟，自非合法，應予駁回。又原告之訴，既經本院
    從程序上予以駁回，其實體上之主張，自無庸審究，併予說明。
三、依行政訴訟法第二百三十三條第一項、第一百零七條第一項第十款、第一百零四
    條、民事訴訟法第九十五條、第七十八條，裁定如主文。
中　　　華　　　民　　　國    九十三　　年　    十一　　月　　二十九　　日
                              高雄高等行政法院第一庭
                                          法      官　陳光秀
右為正本係照原本作成。
如不服本裁定，應於送達後十日內，向本院提出抗告狀並表明抗告理由，如於本裁定
宣示後送達前提起抗告者，應於裁定送達後十日內補提抗告理由書（須按他造當事人
人數附繕本）。
提起抗告應繳納送達用雙掛號郵票六份（每份三十四元）。
中　　　華　　　民　　　國    九十三　　年　    十一　　月　　二十九　　日
                                          法院書記官　藍亮仁
附註：
行政訴訟法第二百三十五條（第一項、第二項）：
對於適用簡易程序之裁判提起上訴或抗告，須經最高行政法院之許可。
前項許可，以訴訟事件所涉及之法律見解具有原則性者為限。
